【裁判字號】    95,交抗,565
【裁判日期】    950830
【裁判案由】    聲明異議
【裁判全文】
臺灣高等法院臺中分院刑事裁定         95年度交抗字第565號
抗  告  人  交通部公路總局台中區監理所彰化監理站
代  表  人  潘金昌
受 處分 人  甲○○
上列抗告人因聲明異議案件，不服臺灣彰化地方法院中華民國九
十五年七月二十四日所為裁定（九十五年度交聲字第五六九號）
提起抗告，本院裁定如下:
    主    文
抗告駁回。
    理    由
一、抗告意旨略以：道路交通管理處罰條例第三十五條第八項明
    定，前項汽車駕駛人，經裁判確定處以罰金低於本條例第九
    十二條第三項所訂最低罰鍰基準規定者，應依本條例裁決繳
    納不足最低罰鍰之部分。另本件雖經台灣彰化地方法院檢察
    署檢察官以九十五年度偵字第五○六九號聲請簡易處刑，然
    迄未判決處刑確定，原審將原處分關於罰鍰部分撤銷為不罰
    之裁定，尚有未洽，爰依法提起抗告等語。
二、本件受處分人即異議人甲○○於民國九十五年五月三十日一
    時十九分許，在國道一號公路北上二一八．二公里處，因駕
    駛汽車經測試檢定，酒精濃度達每公升○．八一毫克，超過
    規定標準，有內政部警政署國道公路警察局舉發違反道路交
    通管理事件通知單可稽，應堪認定。又「違反行政法上義務
    而受罰鍰、沒入或其他種類行政罰之處罰時，適用本法。但
    其他法律有特別規定，從其規定。」；「本法所稱其他種類
    行政罰，指下列裁罰性之不利處分：限制或禁止行為之處分
    ：、、吊扣證照、、。」；「一行為同時觸犯刑事法律及違
    反行政法上義務規定者，依刑事法律處罰之。但其行為應處
    以其他種類行政罰或得沒入之物而未經法院宣告沒收者，亦
    得裁處之。前項行為如經不起訴處分或為無罪、免訴、不受
    理、不付審理之裁判確定者，得依違反行政法上義務規定裁
    處之。」九十五年二月五日生效之行政罰法第一條、第二條
    第一項、第二十六條及第四十六條分別定有明文。本件受處
    分人所涉違規酒駕行為係在行政罰法生效後，自應適用上開
    行政罰法之規定。經查受處分人上開酒醉駕車之同一事實，
    亦經員警以犯公共危險罪嫌報告臺灣彰化地方法院檢察署檢
    察官偵辦，經該署檢察官以九十五年度偵字第五○六九號聲
    請簡易判決處刑，現仍於台灣彰化地方法院北斗簡易庭審理
    中，有臺灣高等法院被告前案紀錄表及本院查詢紀錄在卷可
    考。受處分人酒醉駕車之行為既未經為不起訴處分或為無罪
    、免訴、不受理、不付審理之裁判確定，原處分機關除其行
    為應處以其他種類行政罰即吊扣駕駛執照一年部分外，自不
    得依違反道路交通管理處罰條例規定裁處罰鍰四萬九千五百
    元。原審認原處分機關所為罰鍰之行政罰尚有未洽，予以撤
    銷，另為不罰之諭知，核其認事、用法並無不當，抗告人上
    開抗告並無理由，應予駁回。
三、據上論斷，應依道路交通案件處理辦法第二十六條、刑事訴
    訟法第四百十二條，裁定如主文。
中    華    民    國    95    年    8     月    30    日
              刑事第九庭  審判長法  官  陳  筱  珮
                                法  官  余  仕  明
                                法  官  康  應  龍
上列正本證明與原本無異。
不得再抗告。
                                書記官  姚  錫  鈞
中    華    民    國    95    年    9     月    1     日
                                                      Ｒ


司法院資訊處製作；財團法人民間司法改革基金會備份。
